【裁判字號】    89,交易,724
【裁判日期】    900118
【裁判案由】    公共危險
【裁判全文】
臺灣臺中地方法院刑事判決                        八十九年度交易字第七二四號
    公  訴  人  臺灣台中地方法院檢察署檢察官
    被      告  甲○○
右列被告因公共危險案件，經檢察官聲請簡易判決處刑（八十九年度偵字第一五七四
四號)本院台中簡易庭認不宜以簡易判決處刑，爰依通常程序審理，判決如左：
    主  文
甲○○服用酒類，不能安全駕駛動力交通工具而駕駛，處拘役伍拾日，如易科罰金，
以參佰元折算壹日；又於公務員依法執行職務時，當場侮辱，處拘役伍拾日，如易科
罰金，以參佰元折算壹日。應執行拘役玖拾日，如易科罰金，以參佰元折算壹日。
    事  實
一、甲○○明知酒後開車易生危險，竟於民國（下同）八十九年九月十二日，在台中
    市○○區○○路一段五十六之九號住處飲用酒類，至已達不能安全駕駛動力交通
    工具之程度時，仍約於翌日零時五十分許，駕駛車牌號碼ＫＨＦ－八五七號機車
    外出，在台中市○○路時，因已無法安全操控，而撞擊路邊不詳名人所有停放車
    輛致自行跌倒，竟至台中市警察局第四分局春社派出所，對依法執行職務之值勤
    警員俞賢寶當場辱罵三字經幹你娘等語，經測試甲○○吐氣之酒精濃度高達每公
    升零點六七毫克，始為警查獲。
二、案經台中市警察局第四分局報告檢察官偵查起訴。
    理  由
一、訊據被告甲○○對其於右揭時、地酒後駕車之事實坦承不諱，惟辯稱：幹你娘係
    伊口頭禪，並無公然侮辱之意云云。惟查「幹你娘」一語在一般人之觀念上係不
    堪入耳之穢語，被告對於在派出所依法執行職務之員警以「幹你娘」一語辱罵，
    自足以使人難堪，難謂無公然侮辱之犯意，所辯無非卸責之詞，殊不足取。致被
    告酒後駕車部分，除已据其供認不諱外，核與證人俞賢寶所述情節相符，且其為
    警查獲當時所測出之吐氣酒精濃度已達每公升零點零六七克等情，亦有台中市警
    察局舉發違反道路交通管理事件通知單、吐氣酒精濃度測試紀錄一紙、警製刑法
    第一百八十五條之三查獲後測試觀察職務報告表、交通事故調查報告表等附卷可
    稽。按刑法第一百八十五條之三所稱服用酒類或其他相類之物，不能安全駕駛動
    力交通工具之公共危險罪，係屬抽象危險犯之規定，此種抽象危險係伴隨飲酒過
    量之行為而當然成立。換言之，只需客觀上有此種行為出現，危險即視為存在，
    至於有無肇事之具體結果，均不影響公共危險罪責之成立；若其果真駕車肇禍，
    其刑責之明顯則更不待言。再者，參考德、美等國家之認定標準，在酒精吐氣濃
    度達每公升零點五五毫克（或血液濃度達百分之零點一一）時，就人體生理行為
    方面，會產生視覺反應遲鈍、影像不能集中、走路或講話可能發抖、動作笨拙等
    影響，就駕駛能力方面，亦會產生駕駛反應遲鈍、同時不能看清前方路況及車旁
    照後鏡等影響，在此情形下，其肇事率為一般正常人之十倍。況被告酒後，於右
    揭時地駕車肇事，顯見被告已達不能安全駕駛動力交通工具之程度至為灼然，被
    告犯行已堪認定。
二、核被告所為，係犯有刑法第一百八十五條之三之公共危險及第一百四十條之侮辱
    公務員等罪。被告所犯上開二罪間，犯意各別，罪名亦殊，應分論並罰。公訴人
    認被告所犯上開二罪，有方法結果之牽連關係，應依牽連犯之規定從一重處斷，
    其見解似有誤會，附予敘明。審酌被告尚無犯罪前科，因一時失慮致蹈刑章，且
    核其所犯情節尚屬輕微等一切情狀，爰從輕量處如主文所示之刑及諭知易科罰金
    之折算標準。
據上論斷，應依刑事訴訟法第二百九十九條第一項前段、第四百五十二條，刑法第一
百四十條第一項、第一百八十五條之三、第五十一條第六款、第四十一條第一項，罰
金罰鍰提高標準條例第一條前段、第二條，判決如主文。
中      華      民      國    九十      年      一      月     十八     日
                                      臺灣臺中地方法院交通法庭
                                          法  官  許金樹
右正本證明與原本無異
如不服本判決應於送達後十日內向本院提出上訴狀
                                          書記官
中      華      民      國    九十      年      一      月     二十     日
附錄本案論罪科刑法條全文：
刑法第一百八十五條之三
服用毒品、麻醉藥品、酒類或其他相類之物，不能安全駕駛動力交通工具而駕駛者，
處一年以下有期徒刑、拘役或三萬元以下罰金。


司法院資訊處製作；財團法人民間司法改革基金會備份。
